臺灣嘉義地方法院刑事判決　　　　　 100年度交簡上字第78號
上　訴　人　臺灣嘉義地方法院檢察署檢察官
被　　　告　葉倭呈
上列上訴人因被告過失傷害案件，不服本院嘉義簡易庭中華民國
100年9月30日100年度嘉交簡字第813號第一審判決（聲請簡易判
決處刑書案號：99年度偵字第7661號及移送併辦案號：99年度
偵字第8715號），提起上訴，本院管轄之第二審合議庭判決如下
：
    主  文
原判決撤銷。
葉倭呈犯過失傷害罪，處有期徒刑參月，如易科罰金，以新臺幣
壹仟元折算壹日。
    犯 罪 事 實
一、葉倭呈所有之普通小型車駕駛執照因交通違規逾期未繳納罰
    鍰於民國95年5月16日遭交通部公路總局臺北區監理所逕行
    註銷，且尚未重新考領駕駛執照。猶於99年3月8日上午，駕
    駛車牌號碼J5-2883號自用小客車，沿嘉義市○區○○路1段
    ，由南往北方向行駛，於同日9時28分許，行經同路段與北
    社尾路交岔路口時，本應注意汽車行駛至交岔路口，其行進
    、轉彎，應遵守燈光號誌，車輛面對圓形紅燈表示禁止通行
    ，不得超越停止線或進入路口，且應注意車前狀況，隨時採
    取必要之安全措施，而依當時情形天候晴、日間自然光線、
    道路無障礙，並無不能注意之情事，竟疏未注意及此，未停
    等紅燈，貿然行駛，適陳麗蓉騎乘車牌號碼L6N-805號重型
    機車，沿嘉義市○○○路，由西往東方向行駛致前述交岔路
    口，葉倭呈見狀閃避不及，當場撞及上開重型機車，致陳麗
    蓉人車倒地，因而受有右脛骨與腓骨幹骨折之傷害。
二、案經陳麗蓉訴由嘉義市政府警察局第一分局報告臺灣嘉義地
    方法院檢察署檢察官偵查聲請簡易判決處刑及移送併辦。
    理  由
一、本件被告葉倭呈於言詞辯論終結前，對於本件判決認定事實
    所引用之審判外供述及非供述證據（含警卷、偵查卷及本院
    卷內傳聞證據），均同意為證據方法，且對證據能力，未為
    異議，合於刑事訴訟法第159條之5規定，因而具備證據能力
    ，合先敘明。
二、上揭事實，業據被告坦承不諱，核與告訴人陳麗蓉之指訴情
    節相符，並有交通事故談話紀錄表2份、道路交通事故現場
    圖、道路交通事故調查報告表(一)(二)、現場照片20張、診斷證
    明書、告訴人庭呈光碟1張及勘驗筆錄等附卷可稽。
三、按汽車行駛至交岔路口，其行進、轉彎，應遵守燈光號誌，
    道路交通安全規則第102條第1項第1款前段定有明文。又車
    輛面對圓形紅燈表示禁止通行，不得超越停止線或進入路口
    ，道路交通標誌標線號誌設置規則第206條第5款第1目亦有
    明定。另汽車行駛時，駕駛人應注意車前狀況，並隨時採取
    必要之安全措施，此觀道路交通安全規則第94條第3項規定
    亦明。查被告曾領有駕駛執照，對前揭道路交通規則應知悉
    甚詳，其駕駛自用小客車行經上開路口，並無不能注意之情
    事，疏未注意及此，貿然闖越紅燈駛入該路口，又未注意車
    前狀況，則其有違反前揭交通規則之過失至明。再者，告訴
    人因上開撞擊致受有前開傷害，亦有前揭診斷證明書1紙在
    卷可考，被告之過失行為與告訴人所受之傷害結果間，具有
    相當因果關係亦為灼然，是前揭證據均堪為補強證據，足以
    擔保被告自白犯罪與事實相符。綜上所述，本件事證明確，
    被告犯行已可認定，應予依法論科。
四、核被告所為，係犯刑法第284條第1項前段之過失傷害罪。又
    被告所有之普通小型車駕駛執照因交通違規逾期未繳納罰鍰
    於95年5月16日遭交通部公路總局臺北區監理所逕行註銷，
    且尚未重新考領駕駛執照，卻駕駛自用小客車，因而致告訴
    人受傷，有原審100年9月29日、9月30日辦理刑事案件電話
    紀錄查詢表、證號查詢汽車駕駛人資料、駕照基本資料、交
    通部公路總局臺北區監理所100年10月6日北監駕字第100003
    4940號函、違反道路交通管理事件裁決書及送達證書等件在
    卷可稽，其既應負刑法過失傷害之刑事責任，自應依道路交
    通管理處罰條例第86條第1項規定，就其所犯過失傷害罪部
    分加重其刑。至刑法第62條前段所規定之自首，係以對於未
    發覺之犯罪自首而受裁判為要件，故犯罪行為人應於有偵查
    犯罪職權之公務員未發覺犯罪事實或犯罪人之前自首犯罪，
    且接受裁判，兩項要件兼備，始得依刑法第62條前段自首之
    規定減輕其刑（最高法院86年度臺上字第1951號判決參照）
    。查被告於本件車禍肇事後，於有偵查權限之機關或人員尚
    不知何人肇事前，即主動向據報前往現場處理之嘉義市政府
    警察局交通隊警員蔡安派承認為其駕車肇事，固有嘉義市○
    ○○○○道路交通事故肇事人自首情形紀錄表及本院100年7
    月18日辦理刑事案件電話紀錄查詢表在卷可參，惟被告於本
    院審理中逃匿，經本院於99年12月29日發布通緝，至100年7
    月12日始緝獲歸案，有本院99年12月29日99年嘉院貴刑緝字
    第170號通緝書及100年7月18日100年嘉院貴刑銷字第87號撤
    銷通緝書在卷可查，被告在本院審理中既已逃匿，即無接受
    裁判之意思，核與刑法第62條前段所規定自首之要件不合，
    自不得依該規定減輕其刑，附此敘明。原審認定被告犯行明
    確，而予論罪科刑，判處有期徒刑5月，固非無見，惟查，
    被告於原審審理期間固與告訴人達成調解，卻未按期履行，
    有調解筆錄1份及原審辦理刑事案件電話紀錄查詢表2份在卷
    可稽。然被告於本院審理時，復與告訴人成立調解，除給付
    首期賠償金額外，並由被告及其父親連帶負賠償告訴人之責
    ，獲得告訴人宥恕，告訴人當庭表示願意原諒被告，並請求
    法院從輕量刑等節，亦有調解筆錄及本院審理筆錄可參。是
    檢察官上訴意旨指摘原審量刑過輕，固無理由，然原審判決
    既有前開未及審酌之處，自屬無可維持，應由本院撤銷原審
    判決並自為判決。爰審酌被告係高職肄業之智識程度，就本
    次車禍發生之過失程度，告訴人因此所受傷害，被告犯後於
    原審審理後始坦承全部犯行，本院審理後再度與告訴人達成
    調解，並賠償首期金額7千元，而獲得告訴人宥恕等一切情
    狀，量處如主文第2項所示之刑，並諭知易科罰金之折算標
    準，以資懲儆。
據上論斷，應依刑事訴訟法第455條之1第1項、第3項、第369條
第1項前段、第364條、第299條第1項前段，道路交通管理處罰條
例第86條第1項，刑法第284條第1項前段、第41條第1項前段，刑
法施行法第1條之1第1項、第2項前段，判決如主文。
本案經檢察官李鵬程到庭執行職務
中    華    民    國   100    年    12    月    29    日
                  刑事第四庭審判長法  官  蔡憲德
                                  法  官  吳育霖
                                  法  官  王慧娟
以上正本證明與原本無異。
不得上訴。
中    華    民    國   100    年    12    月    29    日
                                  書記官  高文靜
附錄本案法條：
中華民國刑法第284條第1項
因過失傷害人者，處 6 月以下有期徒刑、拘役或 5 百元以下罰
金，致重傷者，處 1 年以下有期徒刑、拘役或 5 百元以下罰金
。